臺灣桃園地方法院民事裁定
111年度小抗字第6號
抗  告  人  邱秋霞  

上列抗告人因與相對人羅丹二期大廈管理委員會間請求給付管理
費事件，對於本院桃園簡易庭民國111年5月2日110年度桃小字第
1712號裁定提起抗告，本院裁定如下：
    主  文
抗告駁回。
抗告訴訟費用新臺幣壹仟元由抗告人負擔。
    理  由
一、對小額訴訟程序事件之判決提起上訴者，應於第一審判決送
    達後20日之不變期間內為之；提起上訴，如逾上訴期間者，
    原第一審法院應以裁定駁回之。民事訴訟法第436 條之32準
    用同法第440 條前段、第442條第1 項定有明文。
二、相對人於原審對抗告人提起給付管理費訴訟，本院桃園簡易
    庭以110年度桃小字第1712號於民國111年1月21日判決抗告
    人敗訴(下稱原判決)，抗告人不服提起上訴，原裁定以上訴
    不合法而駁回其上訴。抗告人不服，抗告前來。其抗告意旨
    略以：原判決未送達給上訴人簽收，而係寄存於長榮派出所
    ，寄存郵務送達通知書記載111年1月28日12時後2個月內持
    本通知書及下方附註證件前往領取等語，上訴人家人於111
    年3月27日代為領取（未逾2個月期限），上訴人並於同年4
    月15日提起上訴，應屬合法，爰求為廢棄原裁定等語。
三、經查：原判決係於111年1月28日寄存送達於抗告人址設嘉義
    市○區○○○路000巷00號及同路306號之住居所等情，有送達證
    書在卷可稽(見原審卷第89-90頁)，依民事訴訟法第138條第
    2項規定，自寄存之日起，經10日即111年2月7日即發生送達
    效力。本件應自111年2月8零時起計算上訴期間，因抗告人
    住居於嘉義市加計3日在途期間，其上訴期間至111年3月2日
    屆滿，然抗告人遲至同年4月15日始提起上訴，亦有上訴狀
    在卷可憑(見原審卷第94頁)，是其上訴已逾上訴期間，應不
    合法。抗告人雖以前詞置辯，惟寄存送達自寄存之日起經10
    日即生效力，受送達人於送達生效後始實際領取亦不影響依
    法所生之送達效力，是其此部分所辯，於法未合，尚無可採
    。故而，原裁定認抗告人之上訴不合法而駁回其上訴，並無
    違誤，抗告人指摘原裁定不當，聲明廢棄，為無理由，應駁
    回其抗告。
四、本件抗告為無理由。依民事訴訟法第436條之32第3項、第49
    5條之1第1項、第436條之19第1項、第449條第1項、第95條
    、第78條，裁定如主文。
中　　華　　民　　國　　111 　年　　7 　　月　　 14 　日
                民事第一庭  審判長法　官　李國增
　　　　　　　　                  法  官  蕭淳尹
　　　　　　　　                  法  官  郭俊德
上列正本證明與原本無異
本裁定不得抗告　　　　　　　　　
中　　華　　民　　國　　111 　年　　7 　　月　　14　　日
                                  書記官　蕭尹吟